臺灣雲林地方法院刑事裁定　　　　　　　 96年度易字第539號
聲　請　人
即被告之母　甲○○
被　　　告　乙○○
　　　　　　　　　　國民
　　　　　　　　　　（現在臺灣雲林看守所羈押中）
上列被告因竊盜等案件，聲請人聲請具保停止被告之羈押，本院
裁定如下：
    主  文
聲請駁回。
    理  由
一、聲請意旨略以：聲請人甲○○係被告乙○○之母，被告對於
    本件犯行均已坦承不諱，深具悔悟，絕無再犯之虞，且被告
    尚有一交往多年之女友王馨敏在高雄工作，希能隨同王馨敏
    至高雄工作，爰聲請具保停止羈押等語。
二、按刑事訴訟法第101條第1項規定，被告經法官訊問後，認為
    犯罪嫌疑重大，而有下列情形之一，非予羈押，顯難進行追
    訴、審判或執行者，得羈押之︰ (一)逃亡或有事實足認為
    有逃亡之虞者。(二)有事實足認為有湮滅、偽造、變造證據
    或勾串共犯或證人之虞者。(三)所犯為死刑、無期徒刑或最
    輕本刑為5年以上有期徒刑之罪者。又有無羈押之必要，自
    應按照訴訟進行程度，及其他一切情事，由法院斟酌認定（
    最高法院29年抗字第57號判例參照）。次按刑事被告經訊問
    後，認有法定羈押原因，於必要時得羈押之，所謂必要與否
    或執行羈押後，有無繼續之必要，仍許法院斟酌訴訟進行程
    度及其他一切情事而為認定，除有刑事訴訟法第114條各款
    所列情形之一不得駁回者外，准許與否，該管法院有自由裁
    量之權，衡非被告所得強求（最高法院46年度台抗字第6號
    判例參照）。
三、被告乙○○因竊盜等案件，經本院訊問後，依其自白及目前
    卷證資料，認其涉犯刑法第320 條第1 項之竊盜、同法第33
    5 條第1 項之侵占及同法第212 條之變造特種文書等罪嫌重
    大，且經通緝到案，有逃亡之虞，復有事實足認為有反覆實
    施同一竊盜犯罪之虞，認有羈押之必要，爰依刑事訴訟法第
    101 條第1 項第1 款及同法第101 條之1 第1 項第5 款之規
    定，裁定執行羈押在案。茲查被告前開羈押之原因尚未消滅
    ，而其於本院審理時供承自96年5 月27日起，至同年7 月31
    日止，涉犯5 件竊盜犯行等情，是其於短期間內多次竊盜，
    且屢遭員警查獲未久，即再犯竊盜案件，足認被告確有反覆
    實施同一竊盜犯罪之虞，故認無從以具保或其他手段替代，
    而有羈押之必要。至聲請人另以被告欲與交往多年之女友至
    高雄工作為由，請求具保停止羈押等語。惟被告在外交友及
    工作情況如何，非屬羈押必要性消滅事由，自不得以此為由
    ，具保停止羈押。是以本件羈押之理由及必要性，並未因聲
    請人主張之事由而消滅，且查無刑事訴訟法第114 條所定各
    款聲請停止羈押不得駁回之情形，其所請具保停止羈押，為
    無理由，應予駁回。
四、依刑事訴訟法第220條，裁定如主文。
中　　華　　民　　國　　96　　年　　1 　　月　  10　　日
                  刑事第六庭  法  官　黃　楹　榆
以上正本證明與原本無異。
如不服本裁定，應於裁定送達後5 日內向本院提出抗告狀（須附
繕本）。
　                            書記官　李　雅　怡
中　　華　　民　　國　　97　　年　　1 　　月　　11　　日
